【裁判字號】    99,聲,10
【裁判日期】    990311
【裁判案由】    聲請迴避
【裁判全文】
臺北高等行政法院裁定
                                        99年度聲字第10號
聲  請  人  甲○○
                          送達.
相  對  人  國防部
代  表  人  乙○○（部長）住同.
上列聲請人因與相對人國防部間國軍老舊眷村改建條例事件，聲
請法官迴避，本院裁定如下︰
    主    文
聲請駁回。
聲請費用由聲請人負擔。
    理    由
一、按行政訴訟法第19條第5 款規定：「法官有左列情形之一者
    ，應自行迴避，不得執行職務：……五、曾參與該訴訟事件
    之前審裁判或更審前之原裁判者。」；民事訴訟法第33條第
    1 項規定：「遇有下列各款情形，當事人得聲請法官迴避：
    一、法官有前條所定之情形而不自行迴避者。二、法官有前
    條所定以外之情形，足認其執行職務有偏頗之虞者。」，上
    開規定於行政訴訟準用之，行政訴訟法第20條亦定有明文。
    又「民事訴訟法第33條第1 項第2 款規定推事有應自行迴避
    而不自行迴避以外之情形，足認其執行職務有偏頗之虞，據
    而聲請推事迴避者，應以推事對於訴訟標的有特別利害關係
    ，或與當事人之一造有密切之交誼或嫌怨，或基於其他情形
    客觀上足疑其為不公平之審判者為其原因事實，若僅憑當事
    人之主觀臆測，或不滿意推事進行訴訟遲緩，或認推事指揮
    訴訟欠當，則不得謂其有偏頗之虞。」，最高法院69年臺抗
    字第457 號判例可資參照。另按所謂法官曾參與該訴訟事件
    之前審裁判或更審前之原裁判者，指法官就同一事件曾參與
    下級法院或最高行政法院發回前之裁判而言。
二、本件聲請意旨略謂：
    因王立杰審判長、劉錫賢法官、周玟芳法官及許麗華法官過
    去曾審理過聲請人案件，聲請人依行政訴訟法第19條第5款
    規定，聲請渠等自行迴避云云。
三、經查：本件聲請人聲請迴避之王立杰審判長、周玟芳法官及
    許麗華法官，固曾分別參與本院另案94年度訴字第3801號案
    件及98年度訴字第631 號案件之審理，然該案與本院98年度
    訴字第2628號案件並無「前審裁判或更審前之原裁判」關係
    ，故本件並無上開行政訴訟法第19條第5 款規定適用之餘地
    。次查，聲請人亦未提出其他證據資料以證明該等法官有何
    偏頗情事，例如對於訴訟標的有特別利害關係，或與當事人
    之一造有密切之交誼或嫌怨，或基於其他情形客觀上足疑其
    為不公平之審判等原因事實，揆諸前揭規定及判旨，尚難認
    聲請人之主張有所依憑。聲請人徒以該等法官曾參與聲請人
    涉訟之他案，即聲請該等法官迴避，核不足採。至於，劉錫
    賢法官部分，已調任台中高等行政法院，自非本院執行審判
    職務之法官，就本院受理98年度訴字第2628號案件自無對之
    聲請迴避之必要，併此敘明。
四、綜上，本件聲請人之主張與法官迴避之法定要件不合，其聲
    請自無從准許，應予駁回。
五、依行政訴訟法第104 條，民事訴訟法第95條、第78條，裁定
    如主文。
中    華    民    國    99    年    3     月    11    日
            臺北高等行政法院第七庭
                審判長法  官  吳慧娟
                      法  官  畢乃俊
                      法  官  陳心弘
上為正本係照原本作成。
如不服本裁定，應於送達後10日內向本院提出抗告狀（須按他造
人數附繕本）。
中    華    民    國    99    年     3    月   11     日
                      書記官  鄭聚恩


司法院資訊處製作；財團法人民間司法改革基金會備份。
